【裁判字號】    95,交聲,355
【裁判日期】    950524
【裁判案由】    聲明異議
【裁判全文】
臺灣臺中地方法院刑事裁定             95年度交聲字第355號
原處分機關  交通部公路總局臺中區監理所臺中市監理站
異議人即
受處分人    甲○○
上列異議人即受處分人因違反道路交通管理處罰條例案件，對於
交通部公路總局臺中區監理所於民國九十五年五月十八日所為之
處分（原處分案號：裁監稽違字第裁六一－ＧＣ0000000
號），聲明異議，本院裁定如下：
    主  文
異議駁回。
    理  由
一、原處分機關略以：異議人即受處分人（下稱受處分人）甲○
    ○於九十五年五月十三日二時三十四分許，在台中市○○路
    與河北路口，駕駛車號四五０五─ＬＢ號自用小客車，因酒
    後駕車經測試檢定有酒精濃度超過規定標準（每公升０‧八
    八毫克）之違規，遭台中市警察局第五分局文昌派出所員警
    當場攔檢舉發，受處分人依指定期限到案提出申訴，經查證
    違規屬實，該站遂於九十五年五月十八日以裁監稽違字第裁
    六一－ＧＣ0000000號裁決書，裁處違反道路交通管
    理處罰條例第三十五條第一項第一款之規定，處罰鍰新台幣
    四萬九千五百元整，並吊扣汽車駕駛執照十二個月，逾期則
    依違反道路交通管理事件統一裁罰標準表及裁決書處罰主文
    裁處，於法並無不合等語。
二、本件受處分人甲○○則以：一罪不二罰，既已吊扣駕照，不
    應再罰錢而聲明異議云云。
三、按汽車駕駛人，駕駛汽車經測試檢定有酒精濃度超過規定標
    準者，處新台幣一萬五千元以上六萬元以下罰鍰，並當場移
    置保管其車輛及吊扣其駕駛執照一年；汽車駕駛人有飲用酒
    類後其吐氣所含酒精濃度超過每公升０‧二五毫克以上者，
    不得駕車；汽車駕駛人，因違反本條例及道路交通安全規則
    之規定，受吊扣或吊銷駕駛執照處分時，吊扣或吊銷其持有
    各級車類之駕駛執照。道路交通管理處罰條例第三十五條第
    一項第一款、第六十八條、道路交通安全規則第一百十四條
    第二款與違反道路交通管理事件統一裁罰標準表分別定有明
    文。
四、本件受處分人甲○○，於上開時、地，駕駛車號四五０五─
    ＬＢ號自用小客車，有駕駛汽車酒精測定值超過標準（每公
    升０‧八八毫克）之違規事實，經原舉發機關員警當場查獲
    舉發等情，非但為受處分人於異議狀中所不爭執，並有違反
    道路交通管理事件通知單、裁決書等在卷可稽。受處分人雖
    以上開情詞置辯；惟查，於駕駛汽車酒精測定值超過標準之
    情形，道路交通管理處罰條例第三十五條及相關條文並無減
    輕或免除執行罰鍰或不執行吊扣駕照之規定，受處分人亦無
    任何足以減免執行罰鍰或免予吊扣駕駛執照之正當事由。本
    院經查既無任何證據足資證明執勤警員有捏造事實、違法取
    締之情事，則執勤警員本其維護交通秩序、安全職責所為之
    當場舉發，自應受到合法、正確之推定。是受處分人駕駛汽
    車酒精測定值超過標準之違規事實，堪以認定，其以上情辯
    解，尚屬無據。從而，原處分機關援引上開規定，裁處罰鍰
    新台幣四萬九千五百元整，並吊扣其駕駛執照十二個月，逾
    期則依裁決書處罰主文規定處罰，並無不當，本件異議為無
    理由，應予駁回。
五、據上論斷，應依道路交通管理處罰條例第八十七條、道路交
    通案件處理辦法第十九條，裁定如主文。
中    華    民    國    95    年    5     月    24    日
                  交通法庭  法  官  曾佩琦
上正本證明與原本無異。
如不服本裁定應於送達後五日內向本院提出抗告狀。
                            書記官  賴淵瀛
中    華    民    國    95    年    5     月    24    日


司法院資訊處製作；財團法人民間司法改革基金會備份。
